# 反向购买的计算方法有点看不懂

提问人：wufaxian 时间：2019-12-17 08:05:20
例如，A公司为一家规模较小的上市公司，B公司为一家规模较大的贸易公司。B 公司拟通过收购 A公司的方式达到上市目的，但该交易是通过 A公司向 B 公司原股东发行普通股用以交换 B 公司原股东持有的对B 公司股权方式实现。该项交易后，B 公司原控股股东持有 A 公司 50% 以上股权，A 公司持有 B 公司 50%“以上股权，A 公司为法律上的母公司、B 公司为法律上的子公司，但从会计角度，A 公司为被购买方，B 公司为购买方。
5495183A-2E3B-449D-978D-E28588E43883.jpeg (188.92 KB, 下载次数: 1)
3 天前上传
68B93D54-1F43-4646-8F6A-896835E5E5EB.jpeg (107.19 KB, 下载次数: 0)
3 天前上传
课本上的计算方法我能理解。但是这 1500/2*40的方法应该怎么理解？

回答人：chenyiwei
掌握一点：在完全 “以股换股” 的反向购买中（不涉及现金补价），理论上的合并成本 = 会计上被购买方（上市公司）原先发行在外的股份数量上市公司股份的市价，即原持有股份的市值。本案例中为 150020=30000万元。